臺灣屏東地方法院刑事判決　　　　　　　　　　　　　九十三年度訴字第八三五號
　　公　訴　人　臺灣屏東地方法院檢察署檢察官
　　被　　　告　甲○○　男　四.
右列被告因違反毒品危害防制條例案件，經檢察官提起公訴（九十三年度毒偵字第一
一七九號），本院裁定以簡式審判程序審理，判決如左：
     主  文
甲○○連續施用第一級毒品，處有期徒刑壹年，扣案之海洛因壹包（淨重零點零陸公
克，空包裝重零點貳貳公克）沒收銷燬之，注射針筒、塑膠吸管各壹支均沒收；又連
續施用第二級毒品，處有期徒刑肆月，扣案之甲基安非他命壹包（毛重壹點玖貳陸公
克）沒收銷燬之，塑膠吸管壹支沒收。應執行有期徒刑壹年貳月，扣案之海洛因壹包
（淨重零點零陸公克，空包裝重零點貳貳公克）、甲基安非他命壹包（毛重壹點玖貳
陸公克）均沒收銷燬之，注射針筒、塑膠吸管各壹支均沒收。
     事  實
一、甲○○曾於民國八十九年間因施用毒品案件，經法院裁定觀察勒戒，因有繼續施
    用傾向，再裁定令入戒治處所施以強制戒治，實施成效良好，停止戒治，交付保
    護管束，保護管束期滿，由台灣雲林地方法院檢察署檢察官於九十一年三月十八
    日，以九十一年度戒毒偵字第三一號為不起訴處分確定。詎甲○○又因施用毒品
    ，由法院裁定令入戒治處所以強制戒治，並經臺灣屏東地方法院檢察署檢察官提
    起公訴，由本院以九十二年度訴字第五六五號判處有期徒刑拾月，現在執行中，
    仍不知檢點，復基於施用第一級毒品海洛因之概括犯意，於九十三年五月初某日
    起至同年五月二十一日上午止，在其友人位於雲林縣斗南鎮明昌里二重溝一之十
    號住處內，以將海洛因粉末放入注射針筒加水稀釋後，持注射針筒施打左手背血
    管之方式，連續施用海洛因多次。又另行起意，基於施用第二級毒品甲基安非他
    命之概括犯意，於九十三年五月初某日起至同年五月二十一日上午止，在其友人
    上述住處內，以將甲基安非他命置入玻璃管內，在玻璃管下方點火燒烤，吸食甲
    基安非他命遇熱時產生之煙氣之方式，連續施用甲基安非他命多次。嗣於同年五
    月二十一日十三時五十五分許，為警在雲林縣斗南鎮明昌里二重溝一之十號旁空
    地發覺其行跡可疑，加以盤查後，由其主動交出其所有之海洛因一包（淨重零點
    零六公克，空包裝重零點二二公克）、甲基安非他命一包（毛重一點九二六公克
    ），及其所有供施用海洛因之注射針筒一支、施用海洛因及甲基安非他命之塑膠
    吸管一支，警方並於同日採尿送驗呈嗎啡及甲基安非他命陽性反應而查獲上情。
二、案經雲林縣警察局斗南分局報由台灣雲林地方法院檢察署呈請台灣高等法院檢察
    署移轉台灣屏東地方法院檢察署檢察官偵查起訴。
     理  由
一、上述事實，業經被告甲○○於本院審理時坦白承認，而被告於九十三年五月二十
    一日經警採尿送驗結果，呈嗎啡（即海洛因水解後之反應）及甲基安非他命陽性
    反應，有雲林縣衛生局煙毒尿液檢驗成績書一紙在卷可資佐證。又扣案之白粉一
    包（淨重零點零六公克，包裝重零點二二公克），經送請法務部調查局鑑定結果
    ，含海洛因成分，有該局檢驗通知書一紙在卷可證；扣案之白色晶體一包（毛重
    一點九二六公克），經送請行政院衛生署管制藥品管理局鑑定結果，含有甲基安
    非他命成分，有該局檢驗成績書一紙可佐，上述檢驗結果，均為檢驗機關本於專
    業知識及以精密儀器或科學方法檢測所得之結論，自可憑信，此外，復有注射針
    筒及塑膠吸管各一支扣案可資佐證，足見被告之自白與事實相符，可以採信，其
    於上述時地多次施用第一級毒品海洛因及第二級毒品甲基安非他命之事實，應可
    認定。又被告曾於八十九年間因施用毒品案件，經法院裁定觀察勒戒，因有繼續
    施用傾向，再裁定令入戒治處所施以強制戒治，實施成效良好，停止戒治，交付
    保護管束，保護管束期滿，由台灣雲林地方法院檢察署檢察官以九十一年度戒毒
    偵字第三一號為不起訴處分確定。詎被告又因施用毒品，由法院裁定令入戒治處
    所以強制戒治，並經臺灣屏東地方法院檢察署檢察官提起公訴，由本院以九十二
    年度訴字第五六五號判處有期徒刑拾月，現在執行中等情，有臺灣屏東地方法院
    檢察署刑案資料查註紀錄表、臺灣高等法院被告全國前案紀錄表、台灣雲林地方
    法院檢察署九十一年度戒毒偵字第三一號不起訴處分書及本院九十二年度訴字第
    五六五號刑事判決書各一份在卷可供參考，本件事證明確，被告犯行堪予認定。
二、查海洛因及甲基安非他命分別為毒品危害防制條例第二條第二項第一款、第二款
    所稱之第一級、第二級毒品，均不得持有、施用，被告甲○○竟持以施用，核其
    所為，係犯同條例第十條第一項施用第一級毒品罪及同條例第二項施用第二級毒
    品罪。其施用前持有海洛因、甲基安非他命之低度行為，應為施用之高度行為所
    吸收，均不另論罪。其先後多次施用海洛因、甲基安非他命之行為，均時間緊接
    ，觸犯構成要件相同之罪，顯係基於概括之犯意為之，為連續犯，均應以一罪論
    ，並均加重其刑。其所犯上述二罪，犯意各別，行為互異，應予分別論罪，合併
    處罰。爰審酌被告經執行強制戒治後仍未戒除毒癮、施用毒品之期間及次數、施
    用毒品嚴重危害其個人身心健康及犯罪後坦認犯行，態度尚可等一切情狀，分別
    量處如主文所示之刑，並定其應執行之刑。扣押在案之海洛因一包（淨重零點零
    六公克，空包裝重零點二二公克）及甲基安非他命一包（毛重一點九二六公克）
    為查獲之毒品，其包裝袋則衡情沾黏有毒品成份，難以析離，均應依毒品危害防
    制條例第十八條第一項前段之規定沒收銷燬之。另注射針筒一支為被告所有，供
    其施用海洛因所用之物，而塑膠吸管一支亦為被告所有，供其施用海洛因及甲基
    安非他命所用之物，均經被告供明在卷，均應依刑法第三十八條第一項第二款規
    定宣告沒收。至被告持以施用安非他命所用之玻璃管及點火工具，均未扣案，亦
    無證據證明該等物品為被告所有且現尚存在，均不併予宣告沒收。
據上論斷，應依刑事訴訟法第二百七十三條之一、第二百九十九條第一項前段，毒品
危害防制條例第十條第一項、第二項、第十八條第一項前段，刑法第十一條、第五十
六條、第五十一條第五款、第三十八條第一項第二款，判決如主文。
本案經檢察官黃莉琄到庭執行職務。
中　　　華　　　民　　　國　　九十三　　年　　 十一 　　月　 　三十 　　日
                                      臺灣屏東地方法院刑事第二庭
                                          法  官  余德正
右正本證明與原本無異。
如不服本判決應於收受本判決送達後十日內向本院提出上訴書狀，其未敘述上訴理由
者，並得於提起上訴後十日內向本院補提理由書狀（均須按他造當事人之人數附繕本
 ）「切勿逕送上級法院」
                                          書記官  潘美碧
中　　　華　　　民　　　國　　九十三　　年　　 十一 　　月　 　三十 　　日
附錄論罪科刑之法條︰
毒品危害防制條例第十條
施用第一級毒品者，處六月以上五年以下有期徒刑。
施用第二級毒品者，處三年以下有期徒刑。
